【裁判字號】    95,訴,519
【裁判日期】    950515
【裁判案由】    毒品危害防制條例
【裁判全文】
臺灣臺北地方法院刑事判決               95年度訴字第519號
公  訴  人  臺灣臺北地方法院檢察署檢察官
被      告  甲○○
上列被告因違反毒品危害防制條例案件，經檢察官提起公訴（95
年度毒偵字第181、267、497、599、620、784號），嗣被告於本
院準備程序進行中先就被訴事實為有罪之陳述，經合議庭裁定改
行簡式審判程序，本院判決如下：
    主  文
甲○○連續施用第一級毒品，累犯，處有期徒刑玖月。扣案之第
一級毒品海洛因陸小包（總淨重壹點捌壹公克）均沒收銷燬之；
海洛因殘渣袋肆個及注射針筒壹支均沒收。
    事  實
一、甲○○前因施用毒品案件，經送觀察、勒戒後，認無繼續施
    用毒品之傾向，由臺灣臺北地方法院檢察署檢察官於民國89
    年7月27日以89年度毒偵緝字第240號為不起訴之處分；又因
    施用毒品案件，經送觀察、勒戒後，認有繼續施用毒品之傾
    向，先送強制戒治，並由臺灣臺北地方法院檢察署檢察官提
    起公訴，嗣於91年10月7日，經本院以91年度訴字第840號判
    處有期徒刑7月確定，並分別於92年8月20日、93年4月15日
    強制戒治及縮刑期滿執行完畢。詎其猶未戒除毒癮，復基於
    施用第一級毒品海洛因之概括犯意，於如附表所示時、地，
    連續施用第一級毒品海洛因（所涉施用第二級毒品甲基安非
    他命罪嫌部份另併他案審理）；嗣為警於如附表所示時、地
    分別查獲，並扣得如附表編號一至三、五、六所示第一級毒
    品海洛因共6小包（共淨重1.95公克）、海洛因殘渣袋4個及
    注射針筒1支。
二、案經臺北市政府警察局萬華分局、中正第二分局報告及臺北
    縣政府警察局三重分局報告臺灣板橋地方法院檢察署陳請臺
    灣高等法院檢察署令轉臺灣臺北地方法院檢察署偵查起訴，
    經本院合議庭裁定以簡式審判程序審理。
    理  由
一、訊據被告甲○○對於前揭事實於本院審理時坦承不諱，且其
    為警分別查獲時所採集之尿液，經送臺灣檢驗科技股份有限
    公司以酵素免疫分析法初步檢驗，復依氣相層析質譜儀法確
    認檢驗結果，均呈鴉片類陽性反應，有該公司於94年11月11
    日、95年1月26日、95年2月20日、95年1月24日、95年2月25
    日、95年3月10日分別出具之濫用藥物尿液檢驗報告各1紙在
    卷可稽。又被告為警查獲時所扣得之白粉共6包（總淨重共
    壹點捌壹公克）經檢驗結果，確均含第一級毒品海洛因成分
    ，分別有法務部調查局95年3月10日調科壹字第020007789號
    、95年3月30日調科壹字第020007826號鑑定通知書各1紙及
    臺北市政府警察局萬華分局查獲涉嫌毒品危害防制條例毒品
    初步鑑驗報告單共2紙附卷可參。足徵被告所為任意性自白
    核與事實相符，應堪採信。又被告前因施用毒品案件，經送
    觀察、勒戒後，認無繼續施用毒品之傾向，由臺灣臺北地方
    法院檢察署檢察官於民國89年7月27日以89年度毒偵緝字第
    240號為不起訴之處分；又因施用毒品案件，經送觀察、勒
    戒後，認有繼續施用毒品之傾向，先送強制戒治，並由臺灣
    臺北地方法院檢察署檢察官提起公訴，嗣於91年10月7日，
    經本院以91年度訴字第840號判處有期徒刑7月確定，並分別
    於92年8月20日、93年4月15日強制戒治及縮刑期滿執行完畢
    等情，有臺灣高等法院被告前案紀錄表1件在卷可憑，被告
    確於5年內再犯施用第一級海洛因之罪。本件事證明確，被
    告連續施用第一級毒品海洛因之犯行，堪以認定。綜上所述
    ，本案事證明確，被告犯行已堪認定，應予依法論科。
二、按海洛因係屬毒品危害防制條例第2條第2項第1款所規定之
    第一級毒品。是核被告所為，係犯同條例第10條第1項之施
    用第一級毒品罪，其持有第一級毒品之低度行為，為施用第
    一級毒品之高度行為吸收，不另論罪。被告多次施用第一級
    毒品之犯行，時間緊接、方法相近、分別觸犯構成犯罪要件
    相同之罪名，顯係基於概括犯意為之，為連續犯，依刑法第
    56條之規定，論以一罪，並加重其刑。又被告前因施用毒品
    案件，經送觀察、勒戒後，認有繼續施用毒品之傾向，先送
    強制戒治，並由臺灣臺北地方法院檢察署檢察官提起公訴，
    嗣於91年10月7日經本院以91年度訴字第840號判處有期徒刑
    7月確定，並分別於92年8月20日、93年4月15日強制戒治及
    縮刑期滿執行完畢，此有卷附臺灣高等法院被告前案紀錄表
    可稽，其受有期徒刑之執行完畢後，5年內再犯本件有期徒
    刑以上之罪，為累犯，依刑法第47條規定，遞予加重其刑。
    爰審酌被告前已有事實欄所載之施用毒品前科，猶不知悛悔
    ，仍施用足以導致精神障礙、性格異常，甚至造成生命危險
    之毒品，戕害一己之身體健康，惟犯罪後坦承犯行，犯後態
    度尚佳，以及參酌其犯罪之動機、目的、手段及施用毒品之
    次數等一切情狀，量處如主文所示之刑。
三、扣案之海洛因，屬毒品危害防制條例第2條第2項第1款所稱
    之第一級毒品，係查獲之第一級毒品，不問是否屬於犯人所
    有，應依同條例第18條第1項前段之規定，宣告沒收銷燬之
    ；又放置該海洛因之殘渣袋4個及注射針筒1支，為被告所有
    供犯罪所用之物，業據被告供承在卷，應依刑法第38條第1
    項第2款規定，宣告沒收。
四、據上論斷，應依刑事訴訟法第273條之1第1項、第299條第1
    項前段，毒品危害防制條例第10條第1項、第18條第1項前段
    ，刑法第11條前段、第56條、第47條、第38條第1項第2款，
    判決如主文。
本案經檢察官於知慶到庭執行職務。
中    華    民    國    95    年    5    月     15    日
                  刑事第十二庭  法  官  曾正龍
以上正本證明與原本無異。
如不服本判決，應於判決送達後10日內，向本院提出上訴狀。
                                書記官  彭自青
中    華    民    國    95    年    5    月     18    日
附表：
┌─┬──┬──┬──┬──┬──┬───┬───┬──┐
│編│施用│施用│查獲│查獲│扣案│毒品檢│尿液檢│偵查│
│號│時間│地點│時間│地點│物品│驗報告│驗報告│案號│
├─┼──┼──┼──┼──┼──┼───┼───┼──┤
│一│94年│臺北│94年│臺北│注射│無    │臺灣檢│95年│
│  │10月│市萬│10月│縣三│針筒│      │驗科技│度毒│
│  │27日│華區│27日│重市│1支 │      │股份有│偵字│
│  │13時│雙和│13時│重陽│    │      │限公司│第  │
│  │20分│街附│20分│路與│    │      │94年11│181 │
│  │回溯│近公│    │自強│    │      │月11日│號  │
│  │26小│廁  │    │路口│    │      │濫用藥│    │
│  │時某│    │    │    │    │      │物尿液│    │
│  │日時│    │    │    │    │      │檢驗報│    │
│  │    │    │    │    │    │      │告：嗎│    │
│  │    │    │    │    │    │      │啡類陽│    │
│  │    │    │    │    │    │      │性反應│    │
├─┼──┼──┼──┼──┼──┼───┼───┼──┤
│二│95年│臺北│95年│臺北│海洛│法務部│臺灣檢│95年│
│  │1月5│市萬│1月 │市中│因1 │調查局│驗科技│度毒│
│  │日19│華區│13日│山區│包（│95年3 │股份有│偵字│
│  │、20│雙和│17時│中山│淨重│月10日│限公司│第  │
│  │時許│街附│40分│北路│1.04│調科壹│95年1 │267 │
│  │起至│近公│    │與長│公克│字第02│月26日│號  │
│  │95年│廁  │    │安西│、純│000778│濫用藥│    │
│  │1月 │    │    │路口│質淨│9號鑑 │物尿液│    │
│  │13日│    │    │    │重  │定通知│檢驗報│    │
│  │18時│    │    │    │0.11│書：含│告：鴉│    │
│  │回溯│    │    │    │公克│海洛因│片類陽│    │
│  │26小│    │    │    │）  │成分，│性反應│    │
│  │時內│    │    │    │    │純度10│      │    │
│  │某時│    │    │    │    │.35%  │      │    │
├─┼──┼──┼──┼──┼──┼───┼───┼──┤
│三│95年│臺北│95年│臺北│海洛│法務部│臺灣檢│95年│
│  │1月 │市萬│2月5│市萬│因1 │調查局│驗科技│度毒│
│  │15日│華區│日中│華區│包（│95年3 │股份有│偵字│
│  │某時│雙和│午12│萬大│淨重│月30日│限公司│第  │
│  │許  │街附│時40│路  │0.07│調科壹│95年2 │497 │
│  │    │近公│分  │186 │公克│字第02│月20日│號  │
│  │    │廁內│    │巷口│）  │000782│濫用藥│    │
│  │    │    │    │    │    │6號鑑 │物尿液│    │
│  │    │    │    │    │    │定通知│檢驗報│    │
│  │    │    │    │    │    │書：含│告：鴉│    │
│  │    │    │    │    │    │海洛因│片類陽│    │
│  │    │    │    │    │    │成分  │性反應│    │
├─┼──┼──┼──┼──┼──┼───┼───┼──┤
│四│95年│臺北│95年│臺北│無  │無    │臺灣檢│95年│
│  │1月7│市萬│1月7│市中│    │      │驗科技│度毒│
│  │日下│華區│日16│正區│    │      │股份有│偵字│
│  │18時│雙和│時50│永春│    │      │限公司│第  │
│  │15分│街附│分  │街  │    │      │95年1 │599 │
│  │回溯│近公│    │292 │    │      │月24日│號  │
│  │26小│廁內│    │號2 │    │      │濫用藥│    │
│  │時  │    │    │樓  │    │      │物尿液│    │
│  │    │    │    │    │    │      │檢驗報│    │
│  │    │    │    │    │    │      │告：鴉│    │
│  │    │    │    │    │    │      │片類陽│    │
│  │    │    │    │    │    │      │性反應│    │
├─┼──┼──┼──┼──┼──┼───┼───┼──┤
│五│95年│臺北│95年│臺北│海洛│臺北市│臺灣檢│95年│
│  │2月7│市萬│2月 │市萬│因殘│政府警│驗科技│度毒│
│  │日某│華區│12日│華區│渣袋│察局萬│股份有│偵字│
│  │時許│青年│中午│西藏│4個(│華分局│限公司│第  │
│  │    │公園│12時│路  │量微│查獲涉│95年2 │620 │
│  │    │公廁│30分│199 │無法│嫌毒品│月25日│號  │
│  │    │內  │    │巷口│磅秤│危害防│濫用藥│    │
│  │    │    │    │    │）  │制條例│物尿液│    │
│  │    │    │    │    │    │毒品初│檢驗報│    │
│  │    │    │    │    │    │步鑑驗│告：鴉│    │
│  │    │    │    │    │    │報告單│片類陽│    │
│  │    │    │    │    │    │：呈嗎│性反應│    │
│  │    │    │    │    │    │啡、海│      │    │
│  │    │    │    │    │    │洛因反│      │    │
│  │    │    │    │    │    │應    │      │    │
├─┼──┼──┼──┼──┼──┼───┼───┼──┤
│六│95年│臺北│95年│臺北│海洛│臺北市│臺灣檢│95年│
│  │2月 │市萬│2月 │市萬│因4 │政府警│驗科技│度毒│
│  │12日│華區│24日│華區│包（│察局萬│股份有│偵字│
│  │某時│青年│16時│西藏│淨重│華分局│限公司│第  │
│  │許  │公園│許  │路  │0.7 │查獲涉│95年3 │784 │
│  │    │公廁│    │125 │公克│嫌毒品│月10日│號  │
│  │    │內  │    │巷與│）  │危害防│濫用藥│    │
│  │    │    │    │雙和│    │制條例│物尿液│    │
│  │    │    │    │街口│    │毒品初│檢驗報│    │
│  │    │    │    │    │    │步鑑驗│告：鴉│    │
│  │    │    │    │    │    │報告單│片類陽│    │
│  │    │    │    │    │    │：呈嗎│性反應│    │
│  │    │    │    │    │    │啡、海│      │    │
│  │    │    │    │    │    │洛因反│      │    │
│  │    │    │    │    │    │應    │      │    │
└─┴──┴──┴──┴──┴──┴───┴───┴──┘
附錄本案論罪科刑法條全文：
毒品危害防制條例第10條
施用第一級毒品者，處6月以上5年以下有期徒刑。
施用第二級毒品者，處3年以下有期徒刑。
毒品危害防制條例第18條
查獲之第一、二級毒品及專供製造或施用第一、二級毒品之器具
，不問屬於犯人與否，均沒收銷燬之；查獲之第三、四級毒品及
製造或施用毒品之器具，無正當理由而擅自持有者，均沒入銷燬
之。但合於醫藥、研究或訓練之用者，得不予銷燬。
前項合於醫藥、研究或訓練用毒品或器具之管理辦法，由法務部
會同行政院衛生署定之。


司法院資訊處製作；財團法人民間司法改革基金會備份。
